【裁判字號】    97,簡上,1301
【裁判日期】    980122
【裁判案由】    傷害
【裁判全文】
臺灣板橋地方法院刑事判決            97年度簡上字第1301號
上  訴  人
即  被  告  甲○○
選任辯護人  吳俊昇律師
上列被告因傷害案件，不服本院中華民國97年9 月22日所為97年
度簡字第7174號第一審簡易判決（聲請簡易判決處刑案號：97年
度偵字第10993 號），提起上訴，本院管轄之第二審合議庭判決
如下：
    主  文
上訴駁回。
甲○○緩刑貳年。
    事 實
一、甲○○於民國96年11月15日19時許，在臺北縣三重市○○路
    ○ 段103 之1 號1 樓，因借款問題與乙○○發生口角，竟基
    於傷害他人身體之犯意，徒手毆打乙○○，致乙○○受有右
    眼結膜下出血、外眼瞼挫傷及瘀青約6.6X5.5公分之傷害。
二、案經乙○○訴由臺北縣政府警察局三重分局報告臺灣板橋地
    方法院檢察署檢察官聲請簡易判決處刑。
    理  由
一、按被告以外之人（包括證人、鑑定人、告訴人、被害人及共
    同被告等）於審判外之陳述雖不符刑事訴訟法第159 條之 1
    至之4 等4 條之規定，而經當事人於審判程序同意作為證據
    ，法院審酌該言詞陳述或書面陳述作成時之情況，認為適當
    者，亦得為證據；當事人、代理人或辯護人於法院調查證據
    時，知有刑事訴訟法第159 條第1 項不得為證據之情形，而
    未於言詞辯論終結前聲明異議者，視為有前項之同意，同法
    第159 條之5 定有明文。立法意旨在於傳聞證據未經當事人
    之反對詰問予以核實，原則上先予排除。惟若當事人已放棄
    反對詰問權，於審判程序中表明同意該等傳聞證據可作為證
    據；或於言詞辯論終結前未聲明異議，基於尊重當事人對傳
    聞證據之處分權，及證據資料愈豐富，愈有助於真實發見之
    理念，且強化言詞辯論主義，使訴訟程序得以順暢進行，上
    開傳聞證據亦均具有證據能力。查公訴人以證人即告訴人乙
    ○○於警詢及偵查中之指述、目擊證人柯珊珊於偵查中之證
    述為本案證據，上開證人等之陳述雖均屬傳聞證據，惟被告
    及辯護人於言詞辯論終結前均未對上開證人等之陳述提出異
    議，依上開規定，上開證人乙○○、柯珊珊之證言應具有證
    據能力，合先序明。
二、上揭事實，業據上訴人即被告甲○○於本院審理時坦承不諱
    ，核與證人即告訴人乙○○於警詢及偵查中、目擊證人柯珊
    珊於偵查中之證述相符，復有臺北縣立醫院北縣醫診字第96
    11255 號、第0000000 號診斷證明書各1 份存卷可稽，被告
    上揭自白核與事實相符，足以採信為真實。本案事證明確，
    被告犯行堪以認定，應予依法論科。
三、核被告甲○○所為，係犯刑法第277 條第1 項之傷害罪。原
    審因依現存之證據，已足認定被告犯罪，經檢察官之聲請，
    不經通常審判程序，依刑法第277 條第1 項、第41條第1項
    前段，刑法施行法第1 條之1 規定，並審酌被告前無刑案前
    科紀錄之素行狀況，暨其犯罪動機、手段、犯後態度及告訴
    人乙○○所受傷勢程度等一切情狀，量處被告甲○○拘役20
    日，並諭知易科罰金之折算標準，其認事用法均無違誤，量
    刑亦屬妥適。被告上訴雖稱已與告訴人達成和解，請求從輕
    量刑云云，惟按關於刑之量定，係實體法上賦予法院得為自
    由裁量之事項，倘其未有逾越法律所規定之範圍，或濫用其
    權限，即不得任意指摘為違法，被告雖就原審法院適法範圍
    裁量權之行使為爭執，惟原審量定刑期，已審酌被告各種犯
    罪情狀，並無違誤，被告上揭請求為無理由，應予駁回。
四、又查被告前未曾因故意犯罪而受有期徒刑以上刑之宣告，此
    有臺灣高等法院被告前案紀錄表1 份附卷可稽。其因一時口
    角氣憤而以暴力方式發洩不滿，固有未當，惟已與告訴人達
    成和解並取得其諒解，此據告訴人乙○○於本院審理中陳述
    明確，足認被告經本次偵查、審理程序及罪刑之宣告後，應
    知所警惕，而無再犯之虞，因認所宣告之刑以暫不執行為適
    當，爰依刑法第74條第1 項第1 款規定，併予宣告緩刑2 年
    ，以啟自新。
據上論斷，應依刑事訴訟第455 條之1 第1 項、第3 項、第 368
條，刑法第74條第1 項第1 款，判決如主文。
本案經檢察官陳彥章到庭執行職務。
中    華    民    國    98    年    1     月    22    日
                        刑事第九庭 審判長法  官  崔玲琦
                                         法  官  許映鈞
                                         法  官  俞秀美
以上正本證明與原本無異。
不得上訴。
                                         書記官  謝怡貞
中    華    民    國    98    年    1     月    22    日
附錄本案論罪科刑之法條：
中華民國刑法第277條
傷害人之身體或健康者，處3 年以下有期徒刑、拘役或1 千元以
下罰金。犯前項之罪因而致人於死者，處無期徒刑或7 年以上有
期徒刑；致重傷者，處3 年以上10年以下有期徒刑。


司法院資訊處製作；財團法人民間司法改革基金會備份。
